【裁判字號】    97,勞訴,62
【裁判日期】    980212
【裁判案由】    債務不履行損害賠償
【裁判全文】
臺灣板橋地方法院民事判決              97年度勞訴字第62號
原      告  山水資產管理股份有限公司
法定代理人  甲○○
訴訟代理人  楊進銘律師
被      告  丙○○
上列當事人間請求債務不履行損害賠償事件，經本院於民國98年
1月15日言詞辯論終結，判決如下：
    主  文
被告應給付原告新臺幣參拾萬元，及自民國九十七年八月一日起
至清償日止，按年息百分之五計算之利息。
訴訟費用由被告負擔。
本判決第一項得假執行；倘被告以新臺幣參拾萬元為原告預供擔
保得免為假執行。
    事實及理由
一、原告主張：被告於民國96年間任職於原告公司（原告公司主
    要營業包括代理客戶標購法院拍賣之不動產等），並於到職
    日即簽立保證書，保證於「任職期間遵守原告公司紀，如因
    可歸責於個人之不法行為導致公司名譽受損，乃至發生損害
    賠償之事」，願負全部責任。原告公司遂開始培訓被告。詎
    被告意利用職務之便，私下與原告公司客戶接觸，進而串通
    其朋友，將坐落台北市○○區○○路4 段29巷4 弄5 號8 樓
    之法拍屋（下稱系爭不動產），以朋友之名義拍定。被告利
    用原告公司資源，先由其朋友假藉委託原告公司代標系爭房
    屋，上開過程經被告與原告公司協理乙○○於96年12月10日
    及11日會談時，經被告坦承，原告為鼓勵其自新，故與被告
    達成口頭和解，同意以新臺幣（下同）30萬元作為賠償金。
    詎被告於離職後並未依約給付，更否認其曾經與原告達成和
    解。爰本於和解契約關係提起本訴，請求被告賠償30萬元及
    法定遲延利息等情。併為聲明：如主文所示。
二、被告抗辯：被告確曾於原告公司任職，擔任法拍屋代標專員
    一職。任職時約定無領取底薪，僅於成功完成代標委託時領
    取一定之佣金報酬。任職前被告對於法拍程序、房產投資並
    不熟悉，至原告公司學習期間，大多僅獲指示到處張貼違規
    廣告。原告幾乎未提供任何教育訓練或教授相關法拍知識，
    被告於被迫離職前亦因未成交任何物件而未領得任何報酬。
    惟竟遭原告刻意誣陷，被告於未領薪資及無任何故意或過失
    之情形下，豈可能同意以30萬元和解。實則被告於任職期間
    ，固曾應原告要求會同同事至被告友人蔡旻衛處向其友人介
    紹系爭不動產以招攬代理投標業務，惟未獲委任。本件僅因
    原告臆測被告與其等屬合夥關係，自認權利受損，始要求被
    告前去向蔡旻衛等人要求賠償。被告亦認倘其等確因被告之
    禖介才得知系爭不產法拍資料，並自行以第三人名義拍定，
    於法要求其等賠償雖有爭議，然給付10萬元紅包應非過分，
    故才同意前去協談。詎原告公司協理乙○○意要求公司底限
    為30萬元，經被告與蔡旻衛協談未果，故未有交集，被告並
    因此被迫離職，即本件自始並無成立和解之情形。退步言之
    ，乙○○亦非原告公司法定代理人，並無權代理原告公司與
    被告協議和解等語。併為答辯聲明：原告之訴駁回；如受不
    利判決願供擔保請免為假執行。
三、兩造不爭執之事項：
  (一)被告於96年8 月1 日起受僱於原告公司等情，並有員工保證
    書1份，在卷可佐。
  (二)原告所提出錄音光碟為原告公司之協理乙○○與被告於96年
    12月10日及同年月11日之談話內容。
四、按公司之經理人在執行職務範圍內，亦為公司負責人，公司
    法第8 條第2 項定有明文。查訴外人乙○○為原告公司協理
    一節，承前述，既為兩造所不爭執，而可認為真正。按諸前
    開規定，其對外自屬有權代理原告公司與被告協談相關賠償
    事宜，並有權代理原告公司為和解協議，且此部分依法既無
    以書面為要式之強制規定，則被告抗辯：乙○○非原告公司
    登記負責人，且未提出書面授權書，無權代理原告與被告和
    解；及和解應以書面為之等語，均無可採，先此敘明。
五、原告主張：被告已於96年12月11日與原告達成和解，就系爭
    不動產投標案，願支付30萬元賠償金予原告等情，既為被告
    所否認，自應由原告就前開積極、利己事實，負舉證之責。
    關此部分業據原告提出錄音光碟及譯文各1 份為佐，經查：
  (一)被告對於原告出錄音光碟形式之真正並無爭執，惟辯以：原
    告提出錄音譯文內容不實在，伊並沒有同意要賠償30萬元，
    伊的意思是公司要我向客戶要30萬元，伊可以同意向客戶要
    10萬元，但30萬元沒有辦法。所以才會說等協理回來再付，
    因為我想當時應該跟蔡先生談的差不多，後來我有跟蔡先生
    談，但是蔡先生說他根本沒有標到這個案子等語。
  (二)經本院依職權勘驗前開錄音光碟內容之結果：
    (1)其中96年12月10日部分：主要係乙○○就被告之行為違反
      常理為質疑（包含為何被告不自己去簽約，要找其他業務
      去簽；如果被告沒有參與投資，為何要去籌錢？為何就後
      端銷售還要求20% 報酬？等）；被告則一再強調其也是受
      害者，其於得標後才受通知，且本來以為約6 、700 （萬
      ）元左右，結果在2 千3 的比例，差太多所以沒有再弄，
      伊於該案件中並無賺到得任何利益；惟乙○○仍要求被告
      應就其錯誤之行為負責等情。並未提及具體負責之金額及
      方法。
    (2)96年12月11日部分：被告陳稱：其與友人協談結果，其友
      人稱根本不是薛先生標的，是他的朋友去標的，所以其友
      人等覺得莫名其妙，不願意負這個責任。乙○○則是堅持
      ：被告與其他人到底是何關係，與公司無涉，被告即使無
      獲利，但心態及動作都不對，就當成是被告自己投資失利
      ，在30萬元的底限下，可以解決這件事。被告於過程中雖
      一再推拖，惟至協商未尾時，乙○○表示無法再退讓，且
      詢問其何時付進來時，被告已承諾星期五（96年12月15日
      ）以前，會把那筆錢拿進來。乙○○並交代其倘以現金支
      付，就直接拿給嘉嘉等語。
      有勘驗筆錄一份附卷可佐。
  (三)經本院調查之結果，由錄音譯文之前後文義觀之，可認在96
    年12月11日時，被告已明確知悉「蔡先生否認其有標到系爭
    不動產」，且曾向被告表明不願支付任何報酬。是被告抗辯
    ：其表明等協理回來再付，是想當時已和蔡先生談的差不多
    ，是指客戶要付錢，不是伊同意付錢。嗣後因蔡先生否認有
    標到，才未付云云，顯無可採。即96年12月11日錄音譯文末
    尾所承諾付款者，係被告，並非被告同意向客戶要，此由乙
    ○○一再強調「你們討論一下，是你們錢的來源怎麼來，但
    是你要告訴我，這筆錢你什麼時候要進來，你說了要算數。
    」等語可明。準此，原告主張：依協談結果，被告已承諾給
    付30萬元等語，應屬有據。
六、從而，原告本於96年12月11日與被告成立口頭和解契約關係
    ，請求被告給付30萬元，及自起訴狀繕本送達翌日（即97年
    8 月1 日）起至清償日止，按年息5%計算之利息，為有理由
    ，應予准許。
七、兩造均陳明願供擔保，請准宣告假執行或免為假執行宣告，
    經核原告勝訴部分，所命給付金額未逾50萬元，爰依職權宣
    告假執行，並酌定相當擔保金額准被告預供擔保後，得免為
    假執行宣告。
結論：原告之訴為有理由，依民事訴訟法第78條、第389條、第
392條，判決如主文。
中    華    民    國    98    年    2     月    12    日
                  民事第一庭    法  官  黃信滿
以上正本係照原本作成
如對本判決上訴，須於判決送達後20日內向本院提出上訴狀
中    華    民    國    98    年    2     月    12    日
                                 書記官  林月蓉


司法院資訊處製作；財團法人民間司法改革基金會備份。
